【裁判字號】    89,訴,2740
【裁判日期】    891212
【裁判案由】    毒品危害防制條例
【裁判全文】
台灣台中地方法院刑事判決                        八十九年度訴字第二七四號
    公  訴  人  台灣台中地方法院檢察署檢察官
    被      告  甲○○
右列被告因毒品危害防制條例案件，經檢察官提起公訴（八十九年度毒偵字第六六○
五號），本院判決如左：
    主  文
甲○○連續施用第一級毒品，處有期徒刑壹年貳月。
    事  實
一、甲○○前因施用毒品案件，經本院以八十七年度訴字第九一五號裁定送觀察、勒
    戒，經考核認無繼續施用毒品之傾向後，由本院於民國八十七年八月二十二日，
    以八十七年度訴字第九一五號判決免刑確定。嗣又再犯施用毒品案件，經本院以
    八十八年度毒聲字第三四一○號裁定送觀察勒戒，經評定有繼續施用毒品之傾向
    ，由本院於八十八年九月十四日，以八十八年度訴字第一五五三號判處施用第一
    級毒品部分有期徒刑一年、施用第二級毒品部分有期徒刑六月，應執行刑有期徒
    刑一年五月，並於八十九年十月六日，經臺灣高等法院臺中分院以八十八年度上
    訴字第二三一八號判決駁回上訴確定在案。本院並於八十八年十二月二日，因臺
    灣臺中戒治所認定無繼續執行戒治之必要，裁定甲○○停止戒治，所餘期間付保
    護管束。詎甲○○於停止戒治後，因無法順利覓得工作，心情不佳，竟另行基於
    概括犯意，自八十九年四月中旬某日起至同年六月五日晚間某時止，在臺中縣烏
    日鄉○○路○段青仔巷一三九號住處等地，連續以將海洛因摻入香煙點燃後吸食
    之方式施用第一級毒品海洛因多次。嗣於八十九年六月六日下午二時五十五分許
    ，在臺中縣警察局烏日分局，經該局偵查員採其尿液送驗而查獲上情。
二、案經台中縣警察局烏日分局移送臺灣臺中地方法院檢察署檢察官偵查起訴。
    理  由
一、右揭事實，迭據被告甲○○於偵審中坦承不諱，且被告於右揭時地為警所採集之
    尿液經送檢驗結果，嗎啡類確呈陽性反應，有私立中山醫學院附設孫中山先生紀
    念醫院藥物濫用檢測中心出具之檢驗報告一紙在卷可稽，足證被告之自白確與事
    實相符。又被告前因施用毒品案件，經本院以八十七年度訴字第九一五號裁定送
    觀察、勒戒，經考核認無繼續施用毒品之傾向後，由本院於八十七年八月二十二
    日，以八十七年度訴字第九一五號判決免刑確定；及其嗣又再犯施用毒品案件，
    經本院以八十八年度毒聲字第三四一○號裁定送觀察勒戒，經評定有繼續施用毒
    品之傾向，由本院於八十八年九月十四日，以八十八年度訴字第一五五三號判處
    施用第一級毒品部分有期徒刑一年、施用第二級毒品部分有期徒刑六月，應執行
    刑有期徒刑一年五月，並於八十九年十月六日，經臺灣高等法院臺中分院以八十
    八年度上訴字第二三一八號判決駁回上訴確定在案，本院並於八十八年十二月二
    日，裁定其停止戒治，所餘期間付保護管束等節，亦有本院八十八年度訴字第一
    五五三號刑事判決、臺灣高等法院臺中分院八十八年度上訴字第二三一八號刑事
    判決及台灣台中地方法院檢察署刑案資料查註紀錄表一份在卷足憑。綜上所述，
    本案事證明確，被告犯行堪以認定。
二、核被告所為係犯毒品危害防制條例第十條第一項之施用第一級毒品罪。被告為施
    用而持有第一級毒品，其持有之低度行為，應為施用之高度行為所吸收，不另論
    罪。其先後多次施用海洛因犯行，時間緊接，犯罪構成要件相同，顯係基於概括
    之犯意為之，為連續犯，應依刑法第五十六條之規定論以一罪，並加重其刑。爰
    審酌被告經送觀察勒戒、強制戒治，及裁定停止戒治後，猶於保護管束期間，再
    為本案犯行，其犯罪之動機、目的、手段及犯罪後坦承犯行之態度等一切情狀，
    量處如主文所示之刑。
三、被告於八十九年一月二十日經台中縣警察局烏日分局警員採尿（台灣台中地方法
    院檢察署八十九年核退字第一八五六號、毒偵字第四五二五號、六二四二號）；
    八十九年三月十日（同署八十九年毒偵字第二五五五號、第六二三九號）；及同
    年月十六日（八十九毒偵字第二八三○號、第六二四○號）經台灣台中地方法院
    檢察署人員採尿送驗結果，嗎啡類均呈陽性反應，嗣經該署檢察官於八十九年十
    月三日以八十九年度毒偵字第六二三九、六二四○、六二四二號為不起訴處分在
    案，且檢察官於不起訴處分書內記載「．．．，（被告）自八十九年一月間起至
    八十九年四月間止，．．連續施用第一級毒品，．．。」云云，固有該不起訴處
    分書在卷可稽，並經本院調閱上開偵查卷宗無訛。惟核諸上開偵查卷宗，除附有
    上開三次採尿之鑑驗報告及被告於八十九年六月六日台中縣警察局烏日分局警員
    對被告進行補訊時，被告供稱：「我只有吸食一級毒品海洛因，係於至貴組採尿
    （即八十九年一月二十一日）前幾天，．．。」等語外（見該署八十九年度毒偵
    字第四五二五號偵查卷），並無任何有關被告於八十九年四月間施用第一級毒品
    之資料，是檢察官雖於上開不起訴處分書內為上開記載，仍難認被告於八十九年
    四月間之施用第一級毒品犯行，業經檢察官偵查終結而為不起訴處分。從而，被
    告於八十九年四月中旬起至同年四月三十日止間之施用海洛因犯行，本院仍應予
    以審理，併此指明。
據上論斷，應依刑事訴訟法第二百九十九條第一項前段，毒品危害防制條例第十條第
一項、第二十條第三項前段，刑法第十一條前段、第五十六條，判決如主文。
中    華    民    國    八十九    年      十二      月        十二      日
                                        法  官  江 奇  峰
右正本證明與原本無異。
如不服本判決，應於送達後十日內向本院提出上訴狀(須附繕本)，上訴於台灣高等
法院台中分院。
                                        書記官
中    華    民    國    八十九    年      十二       月        十二     日
附錄論罪科刑法條
第十條第一項：施用第一級毒品者，處六月以上五年以下有期徒刑。


司法院資訊處製作；財團法人民間司法改革基金會備份。
